【裁判字號】    98,訴,959
【裁判日期】    980706
【裁判案由】    搶奪等
【裁判全文】
臺灣臺北地方法院刑事判決               98年度訴字第959號
公  訴  人  臺灣臺北地方法院檢察署檢察官
被      告  乙○○
                    （另案於台灣臺北監獄台北分監執行中）
            甲○○
                    （另案於台灣臺北監獄台北分監執行中）
上列被告等因搶奪等案件，經檢察官提起公訴（97年度偵字第22
116號），被告二人於本院準備程序進行中就被訴事實為有罪之
陳述，經本院告知簡式審判程序意旨，並聽取公訴人及被告二人
之意見後，本院合議庭裁定改由受命法官獨任依簡式審判程序審
理，並判決如下：
    主  文
乙○○意圖為自己不法之所有，而搶奪他人之動產，累犯，處有
期徒刑壹年。
甲○○收受贓物，累犯，處有期徒刑參月，如易科罰金以新台幣
壹仟元折算壹日。
    事  實
一、乙○○前因竊盜案件，經臺灣板橋地方法院以九十二年度簡
    字第三四四０號判決判處有期徒刑四月確定，並於民國九十
    三年七月二十八日執行完畢。甲○○前因違反麻醉藥品管理
    條例案件，經同前法院以八十五年度訴字第二三九三號判決
    分別判處有期徒刑五年二月、八月，合併定應執行刑為有期
    徒刑五年八月確定，嗣於九十一年十二月十日假釋出監，至
    九十二年十一月八日假釋期滿，假釋未被撤銷，徒刑即視為
    執行完畢。
二、詎其等仍不知悔改，緣乙○○於九十七年七月二十三日晚間
    八時四十五分許，在臺北市中正區○○○路○段八十號前，
    見楊尤雅將其婆婆黃曾玉霞所有交由楊尤雅使用之車牌號碼
    9825-PM號自小客車停放於路邊，下車至旁邊之便利商店繳
    費，竟意圖為自己不法之所有，趁楊尤雅甫繳完費用上車不
    及防備之際，擅自自該車副駕駛座進入車內，並撲向坐在正
    駕駛座之楊尤雅，使楊尤雅受到驚嚇跌出車外，乙○○遂趁
    勢搶奪楊尤雅之車輛而將該車開走（車上有信用卡五張、金
    融卡二張、導航器一台、手機二支等物）。甲○○為乙○○
    之友人，其明知上開自小客車為乙○○搶奪而來之贓物，竟
    於翌（二十四）日在臺北縣板橋市某處收受上開車輛後使用
    ，其使用二、三天後，即將該車鑰匙返還乙○○。後經楊尤
    雅報警處理後，警方至乙○○位於臺北縣中和市○○路○段
    一一四巷四一號五樓住所搜索，扣得該車鑰匙一把，始循線
    查知上情。
三、案經台北市政府警察局報告台灣台北地方法院檢察署檢察官
    偵查起訴。
    理  由
一、本案被告乙○○、甲○○所犯之罪，並非法定刑為死刑、無
    期徒刑或最輕本刑三年以上有期徒刑之罪，亦非高等法院管
    轄第一審之案件，其等於本院準備程序中就被訴事實已為有
    罪之陳述，本院乃裁定進行簡式審判程序。又簡式審判程序
    之證據調查，依刑事訴訟法第二百七十三條之二規定，不受
    同法第一百五十九條第一項審判外陳述排除之限制，再被告
    二人對於卷內之各項證據亦不爭執證據能力，故卷內所列之
    各項證據，自得作為證據，先予敘明。
二、前述搶奪及收受贓物之犯罪事實，分據被告二人於檢察官偵
    訊及本院審理時坦承不諱，核與證人即被害人楊尤雅於檢察
    官偵訊時證述之情節相符，而被告乙○○搶奪車輛之事及其
    使用行動電話之情形，復經其友人吳梓豪、吳宜芬於檢察官
    偵訊時證述明確，並有搜索扣押目錄表、通聯調閱查詢單及
    通訊監察案件譯文表各一份在卷可稽。此外，復有前揭車輛
    之汽車鑰匙一把扣案可資佐證，足見被告二人前開自白確與
    事實相符，應堪採信。故本件事證明確，被告二人之犯行均
    堪以認定。
三、核被告乙○○所為，係犯刑法第三百二十五條第一項之普通
    搶奪罪，被告甲○○所為，則係犯同法第三百四十九條第一
    項之收受贓物罪。又被告二人分別有如事實欄一所載之犯罪
    科刑執行情形，有臺灣高等法院被告前案紀錄表二份在卷可
    查，其等於有期徒刑執行完畢後五年內，再故意觸犯本案有
    期徒刑以上之罪，為累犯，均應依刑法第四十七條第一項規
    定，分別加重其刑。爰審酌被告乙○○年輕力壯，不思以正
    當途徑賺取所需，卻以搶奪方式奪取他人財物，參諸其犯罪
    手段係利用被害人甫坐回車上之際迅速進入車內，使被害人
    因驚嚇而跌出車外，對被害人日後之心理安寧造成相當大之
    恐懼危害，惡性頗重，且被告乙○○搶奪之財物價值亦高，
    再考量其初始否認犯行，經檢警調查多項證據後始承認犯行
    之犯後態度，復審酌被告甲○○明知上開車輛係搶奪所得之
    贓物，仍收受使用，所收受之贓物價值不低，惟使用時間不
    長，且於犯罪後承認犯行等一切情狀，分別量處如主文所示
    之刑，並就被告甲○○部分諭知易科罰金之折算標準。至扣
    案之汽車鑰匙一把，應返還予被害人楊尤雅，爰不予沒收，
    附此說明。
據上論斷，應依刑事訴訟法第二百七十三條之一第一項、第二百
九十九條第一項前段，刑法第三百二十五條第一項、第三百四十
九條第一項、第四十七條第一項、第四十一條第一項前段，刑法
施行法第一條之一，判決如主文。
本案經檢察官蔡彥守到庭執行職務。
中    華    民    國    98    年    7    月     6     日
                    刑事第十八庭    法  官  游士珺
上正本證明與原本無異。
如不服本判決應於收受送達後10日內向本院提出上訴書狀，並應
敘述具體理由；其未敘述上訴理由者，應於上訴期間屆滿後20日
內向本院補提理由書（均須按他造當事人之人數附繕本）「切勿
逕送上級法院」。告訴人或被害人如對於本判決不服者，應具備
理由請求檢察官上訴，其上訴期間之計算係以檢察官收受判決正
本之日期為準。
                                    書記官  林素霜
中    華    民    國    98    年    7     月    7     日
附錄論罪科刑實體法條文：
中華民國刑法第325條
意圖為自己或第三人不法之所有，而搶奪他人之動產者，處 6 月
以上 5 年以下有期徒刑。
因而致人於死者，處無期徒刑或7年以上有期徒刑，致重傷者，
處3年以上10年以下有期徒刑。
第 1 項之未遂犯罰之。
中華民國刑法第349條
收受贓物者，處 3 年以下有期徒刑、拘役或 5 百元以下罰金。
搬運、寄藏、故買贓物或為牙保者，處 5 年以下有期徒刑、拘役
或科或併科 1 千元以下罰金。
因贓物變得之財物，以贓物論。


司法院資訊處製作；財團法人民間司法改革基金會備份。
